台灣雲林地方法院刑事判決　　　　　　　　　　　　　九十年度交訴字第二四號
　　公 訴 人　台灣雲林地方法院檢察署檢察官
　　被　　告　甲○○
右列被告因過失致人於死案件，經檢察官提起公訴 (九十年度偵字第一三六五號），
本院判決如左︰
    主  文
甲○○無罪。
    理  由
一、公訴意旨以：被告甲○○係雲林縣斗六計程車行司機，為從事駕駛業務之人，於
    民國九十年三月二十二日二十二時五十分許，駕駛車牌號碼ＰＳ－八０二號營業
    用小客車，沿台雲林縣麥寮鄉○○村○鄰○○路由北往南方向行駛，行經豐安路
    與後安路交叉路口，其原應注意汽車行進中駕駛人應注意車前狀況，隨時採取必
    要安全措施；又汽車行駛至無號誌之交岔路口，應減速慢行，作隨時停車之準備
    。而依當時之天候晴、夜間無照明、路面乾燥、無缺陷、視距皆良好，尚無不能
    注意之情事，竟疏於注意，未留意前方及交岔路口車輛之動態並依規定減速慢行
    ，做隨時停車之準備，而於路口貿然前行，迨見林良和駕駛車牌號碼ＧＳ－四八
    九０號自用小客車，沿豐安路由南向北亦行經該路口，正欲左轉後安路時，欲煞
    避已嫌不及，其營業用小客車左前側碰撞林良和所駕駛之前開自用小客車左前側
    ，致林良和因此車禍受有腹部挫傷、腹腔內出血等傷害，經送醫後不治死亡等情
    ，因認被告所為，係犯刑法第二百七十六條第二項之業務過失致人於死罪嫌云云
    。
二、訊據被告坦承於上述時地駕車與林良和所駕小客車相撞，致林良和傷重死亡，惟
    否認對於林良和之死亡有何過失責任，辯稱：當時他的車上載有二個日本人，不
    可能開快車，因為如果開快車，日本人一定不讓他載，他完全是依照規定行駛，
    只是因為林良和酒醉駕車，突然左轉才撞上他的車等語。
三、按檢察官就被告犯罪事實，應負舉證責任，並指出證明之方法，刑事訴訟法第一
    百六十一條第一項規定甚明。次按不能證明被告犯罪者，應諭知無罪之判決，同
    法第三百零一條第一項也有明文規定。經查：
    (一)依道路交通事故調查報告表上之現場圖所示，林良和所駕車輛車頭朝西方向，
      橫跨於分向限制線，且依現場照片所示，散落物大部分掉落在被告甲○○的車
      前方，再者，依該現場圖及現場照片所示，二車相撞後，林良和的車右前方與
      被告甲○○的車輛左前方相接，該車頭相接位置、散落物掉落的位置已是在該
      交叉路口的南方三‧七公尺處，亦即被告的車輛已完全過了該交叉路口，顯示
      林良和搶先左轉。
    (二)依卷內酒精測試報告單所載，被告當日二十三時五十六分之血液中酒精濃度為
      3MG/DL，而林良和當日二十三時三十三分之血液中酒精濃度為205MG/DL。行政
      院衛生署舉辦的「酒精與交通事故傷害防制研討會」，台北醫學院附設醫院精
      神科主任蔡尚穎，於八十五年四月二十六日發表之「酒精對人體生理與行為之
      影響」，表示血液中酒精濃度200-300MG/DL者，其症狀為「眼球震顫；說話不
      清；失憶」；而中央警察大學交通學系暨交通管理研究所教授蔡中志之研究報
      告，指出血液中酒精濃度超過200MG/DL者，其症狀為「迷醉，無法開車」；再
      者，徐人英所著「毒物化學」合記圖書出版社，第八十四頁記載血液中酒精濃
      度200-400MG/DL者，其症狀為「對各種刺激反射遲鈍，肌肉快要麻痺」。綜上
      所述，林良和於車禍發生時，已處於說話不清、失憶、迷醉、無法開車、對各
      種刺激反射遲鈍，肌肉快要麻痺的狀態。
    (三)雖然依上述道路交通事故調查報告表所載，該地限速每小時四十公里；而查，
      被告甲○○於警訊時即已供稱「（問：當時你行車速率？）約時速四十公里左
      右。」檢察官據此主張被告甲○○行經交叉路口未減速慢行，且未注意車前狀
      況，以致造成林良和之死亡結果。
    (四)本院認為，參與動力交通之人，只要行車合乎速限，未有違規行駛之情形，即
      得以初步判定已盡注意義務。否則，若將「交叉路口應減速慢行」「應行注意
      車前狀況」無限擴張，則一有車禍造成傷害、死亡，未受傷的人、活著的人就
      要背負過失責任。這樣的處理原則，受制於「傷者有理、死者為大」的思考，
      在責任的判定上是不適當的。本件車禍之死者林良和，既是嚴重酒醉而駕車，
      且在行經上述劃有分向限制線路段，搶先提前左轉，則難以期待在被告稍微減
      速慢行、注意車前狀況後，就能免於上述車禍之發生。本院囑託台灣省嘉雲區
      車輛行車事故鑑定委員會鑑定結果，認為林良和之酒醉駕車、搶先左轉，應是
      肇事原因，被告甲○○則難認有何過失，有該委員會鑑定意見書一件在卷可稽
      ；基於以上的論述，本院認為上述鑑定意見可採。
四、綜上所述，公訴人未能證明被告甲○○對林良和之死亡有過失責任，本院即應予
    被告無罪之宣告。
五、據上論斷，應依刑事訴訟法第三百零一條第一項，判決如主文。
本案經檢察官徐維嶽到庭執行職務。
中      華      民      國      九十一  年      六      月      十二    日
                                      台灣雲林地方法院刑事第一庭
                  法  官  林  輝  煌
右正本證明與原本無異。
如不服本判決，應於送達後十日內向本院提出上訴狀（須附繕本），上訴於台灣高等
法院台南分院。
告訴人或被害人對於本判決如有不服，而請求檢察官上訴者，其上訴期間之計算以檢
察官收受判決正本之日期為準。
                                              書記官  陳  美  華
中      華      民      國      九十一  年      六      月      十二    日
